臺灣臺北地方法院交通事件裁定　　　　 96年度交聲字第565號
異　議　人　甲○○
即受處分人
上列異議人即受處分人因違反道路交通管理處罰條例案件，對於
臺北市交通事件裁決所中華民國九十六年五月十五日所為之處分
（原處分案號：北市裁二字第裁二二－一ＡＢ四三六八九０號）
聲明異議，本院裁定如下：
    主      文
異議駁回。
    理      由
一、按在設有禁止臨時停車標線處所不得臨時停車；汽車停車時
    ，禁止臨時停車處所不得停車，道路交通安全規則第一百十
    一條第一項第三款、第一百十二條第一項第一款分別定有明
    文。次按，汽車駕駛人停車時，在禁止臨時停車處所停車者
    ，處新臺幣（下同）六百元以上一千二百元以下罰鍰，道路
    交通管理處罰條例第五十六條第一項第一款亦定有明文。
二、本件異議人即受處分人甲○○所有車牌號碼００七五－ＥＡ
    號自用小客車於民國九十六年一月八日九時三十四分許，停
    放於臺北市○○○路○段一七０巷五弄十號對面之禁止臨時
    停車處所，為臺北市停車管理處（下稱舉發機關）交通助理
    員發現，以拍照方式存證，並以受處分人有違反道路交通管
    理處罰條例第五十六條第一項第一款規定之行為，掣發臺北
    市政府交通局九十六年一月十日北市交停字第一ＡＢ四三六
    八九０號舉發違反道路交通管理事件通知單予以舉發，嗣受
    處分人於應到案日期前到案，經原處分機關函請舉發機關調
    查結果，仍認受處分人有上開違規行為，原處分機關乃依道
    路交通管理處罰條例第五十六條第一項第一款及違反道路交
    通管理事件統一裁罰基準表等規定，於九十六年五月十五日
    以北市裁二字第裁二二－一ＡＢ四三六八九０號裁決書裁處
    受處分人九百元罰鍰。
三、受處分人聲明異議意旨略以：伊先前提起申訴之回函答稱舉
    發地點劃設紅線係因為附近大樓提出申請，然當時因該大樓
    後方停車場未裝設護欄而會有機車進出，乃禁止停放汽車，
    目前該大樓停車場周邊已裝設護欄且汽車出入口處亦放置路
    障，表示該大樓已禁止停放機車而僅開放汽車進出，如此則
    舉發地點劃設紅線還有意義嗎？實應順應環境改變而有所更
    改。況於伊居住在當地之八年當中，亦未曾見過車輛因停放
    於舉發地點而遭開單取締，則系爭紅線是否於最近始劃設？
    舉發地點周邊原有許多汽車停車格，近兩年都被改為機車格
    ，然機車依舊會佔用汽車格，難道不能給予駕駛人更多停車
    空間嗎云云。經查：
  (一)受處分人確有於前揭時日，將上開車輛停放於劃設禁止臨時
    停放車輛標線之臺北市○○○路○段一七０巷五弄十號對面
    一情，為其自承，並有違規照片一紙在卷可稽，堪信為真實
    。
  (二)受處分人雖指舉發地點劃設紅線已不合時宜，並質疑該紅線
    是否係近日始劃設上去。然舉發地點劃設禁止臨時停車紅線
    係依三普門弟管理委員會提出申請，經臺北市議會邀集大安
    分局、舉發機關、建倫里辦公處及臺北市交通管制工程處等
    相關單位至現場會勘後，為維護合法停車出入口車輛出入安
    全與順暢，臺北市交通管制工程處乃配合繪設紅線一情，有
    舉發機關九十六年三月十四日北市停四字第０九六三一二五
    五五００號函說明附卷可稽，上開函示就交通主管機關於舉
    發地點如何劃設禁止臨時停車紅線既已詳細說明如上，受處
    分人亦自承違規停車於已劃設紅線之舉發地點，則本件關於
    受處分人因違規停車經原處分機關所為之處分即無何違法或
    不當。況原處分機關所為行政處分之事實乃「在禁止臨時停
    車處所停車」，有臺北市交通事件裁決所九十六年五月十五
    日北市裁二字第裁二二－一ＡＢ四三六八九０號裁決書在卷
    可稽，受處分人如有不服自應針對該處分之內容表明不服，
    惟受處分人竟逾越原處分內容而針對是否適合劃設紅線一事
    爭執，容有誤會，本院自無從就原處分內容所未為之處分事
    實認定。受處分人所為辯解，自難憑採。本件事證明確，受
    處分人於禁止臨時停車處所違規停車之違規行為，洵堪認定
    。
四、綜上所述，受處分人確有於前揭時地違規停放上開車輛之違
    規行為，從而，原處分機關依前揭道路交通管理處罰條例第
    五十六第一項第一款規定，於九十六年五月十五日以北市裁
    二字第裁二二－一ＡＢ四三六八九０號裁決書裁處受處分人
    九百元罰鍰，核無違誤，本件受處分人之異議為無理由，自
    應將其異議駁回。
據上論斷，應依道路交通案件處理辦法第十九條，裁定如主文。
中　　華　　民　　國　　96　　年　　5 　　月　　30　　日
　　　　　　　　　交通法庭法　官　黎惠萍
上正本證明與原本無異。
如不服本裁定，應於裁定送達後5日內向本院提出抗告狀。
                          書記官  楊麗娟
中　　華　　民　　國　　96　　年　　5 　　月　　31　　日
